臺灣高等法院臺中分院刑事判決　　　　　　　　　　九十一年度上易字第七九三號
　　上　訴　人
　　即　被　告　甲○○
右上訴人因毀棄損壞案件，不服臺灣台中地方法院九十一年度易字第五五八號中華民
國九十一年三月十五日第一審判決（起訴案號：臺灣台中地方法院檢察署九十一年度
偵字第七八五號），提起上訴，本院判決如左：
      主  文
原判決撤銷。
甲○○損壞他人自小客車車身烤漆，足以生損害於他人，處拘役拾伍日，如易科罰金
，以參佰元折算壹日。
      事  實
一、甲○○於民國（下同）九十年十一月二十五日二十時三十六分許，對於丙○○所
    有而停放車號五Ｊ─八九一三號自小客車在其所住之台中縣太平市○○里○○路
    三十六號前，擋住其出入通道，在氣憤中，竟持地上撿拾之鐵絲一條之銳器，將
    丙○○之上述自小客車車身烤漆多處刮傷，足以生損害於丙○○。
二、案經丙○○訴由台中縣警察局霧峰分局報請臺灣臺中地方法院檢察署檢察官偵查
    起訴。
      理  由
一、訊據上訴人即被告甲○○對於右揭時、地，持地上撿拾之鐵絲一條刮損告訴人丙
    ○○所有車輛烤漆之事實固坦承不諱，惟仍辯稱伊僅刮一條線而已，其他車身之
    刮痕並非伊所刮云云。惟查，右揭事實業據被告於偵查時坦承被告車輛上之刮痕
    係其所刮等語屬實，核與告訴人丙○○於警詢、偵查、原審及本院審理時指訴部
    分情節相符，並有車損照片多張在卷可稽；而扣案錄影帶經本院勘驗，被告確於
    上開時、地出現在一輛深色車之右側旁，然後走向該車右後側，再繞到該車後行
    李箱，有本院勘驗筆錄在卷可佐。事證已臻明確，被告所辯無非事後為圖減輕刑
    責避重就輕之詞，顯不足憑採，其犯行堪以認定，自應依法論科。
二、核被告甲○○所為，係犯刑法第三百五十四條之毀損罪。原審認被告犯罪事證明
    確，予以論罪科刑，固非無見，惟刑法第三百五十四條毀損罪，以「足以生損害
    於他人」為構成要件之一，原判決對於此構成要件之事實，未於事實欄載明，已
    有疏誤；又認定被告另持其所有之橘紅色鐵質座椅一個砸前開自小客車之左前車
    身，致該車左前車身板金輕微凹陷等情，亦有未合（詳後述）。被告上訴意旨稱
    伊僅在車身刮一條線云云，指摘原判決不當，固無理由，惟原判決既有上開可議
    之處，即屬無可維持，自應由本院撤銷改判。爰審酌被告之犯罪動機、目的、手
    段、品行、所生危害非鉅、犯後坦認部分犯行並已賠償告訴人新台幣五千元，經
    告訴人表明不再追究及告訴人停車擋住被告出入門徑，致生本件紛爭，亦有非是
    等一切情狀，量處如主文第二項所示之刑，並諭知易科罰金之折算標準，以資懲
    儆。至被告用以毀損而未扣案之鐵絲一條，係被告在地上撿拾之物，非為違禁物
    ，亦非屬被告所有，不得沒收，附此敘明。
三、公訴意旨另以被告於前開時、地，復有以鐵質座椅一個砸前開小客車之車身，致
    該車板金輕微凹陷，認被告此部份亦涉犯刑法第三百五十四條毀損罪嫌。公訴人
    認被告涉有此部份罪嫌，係以此部份事實業據告訴人指訴甚詳，並有車損照片在
    卷可稽，且被告於警詢時亦坦稱其曾以所有之橘紅色鐵質座椅一個「接觸」該自
    小客車車身等語為其論據；訊據被告則否認有以鐵椅砸前開自小客車車身之犯行
    。經查：告訴人並未目睹被告持鐵椅砸其所有前開自小客車之過程；而扣案錄影
    帶經本院勘驗亦未見被告有拿椅子砸車之畫面，有勘驗筆錄在卷可稽，已難認被
    告另有拿椅子砸車之行為。而被告於警詢時雖自承其隨手拿椅子來接觸車輛等語
    ，惟亦同時否認有拿椅子砸告訴人所有自小客車之事實；而告訴人之車輛車身板
    金既呈凹陷狀態，顯非單純接觸所能造成，自不得以被告於警詢時供稱「接觸」
    一情，即認被告係坦認有以鐵椅砸告訴人車輛之事實；而卷附照片雖顯示告訴人
    所有前開自小客車板金呈凹陷之狀態，然亦不能以此即認係被告所為。此外，復
    查無其他積極證據足資證明被告有公訴人所指之此部份犯行，惟公訴人既認被告
    所涉此部份犯行與前開有罪部分間，係單純一罪之關係，爰不另為無罪之諭知。
據上論結，應依刑事訴訟法第三百六十九條第一項前段、第三百六十四條、第二百九
十九條第一項前段，刑法第三百五十四條、第四十一條第一項前段，罰金罰鍰提高標
準條例第一條前段、第二條前段，判決如主文。
本案經檢察官乙○○到庭執行職務。
中      華      民      國      九十一   年       六      月     十三   日
                                    臺灣高等法院臺中分院刑事第四庭
                                          審判長法  官  洪  耀  宗
      法  官  劉  登  俊
                                                法  官  江  德  千
右正本證明與原本無異。
不得上訴。
                                                書記官  吳  麗  琴
中      華      民      國      九十一   年       六      月     十三   日
【附錄論罪科刑實體法條文】
刑法第三百五十四條：
毀棄、損壞前二條以外之他人之物或致令不堪用，足以生損害於公眾或他人者，處二
年以下有期徒刑、拘役或五百元以下罰金。
                                                                        Ａ
